【裁判字號】    91,訴,897
【裁判日期】    920409
【裁判案由】    毒品危害防制條例
【裁判全文】
臺灣桃園地方法院刑事判決                          九十一年度訴字第八九七號
    公  訴  人  臺灣桃園地方法院檢察署檢察官
    被      告  丁○○原名顧.
    被      告  甲○○
右列被告等因毒品危害防制條例案件，經檢察官提起公訴（九十一年度偵字第九四九
號），本院判決如左：
    主  文
丁○○（即顧一平）轉讓第一級毒品，累犯，處有期徒刑壹年貳月。
甲○○無罪。
    事  實
一、丁○○（即顧一平）前曾於民國八十二年間因違反麻醉藥品管理條例及槍砲彈藥
    刀械管制條例等案件，經本院以八十二年度訴字第一０七七號判決判處應執行有
    期徒刑五年五月，上訴後，經臺灣高等法院以八十二年度上訴字第六五四八號判
    決就違反麻醉藥品管理條例部分各判處有期徒刑三年、四月，就違反槍砲彈藥刀
    械管制條例部分判處無罪，而於八十三年一月十七日確定，前揭二罪刑經臺灣高
    等法院於八十三年三月十五日以八十三年度聲字第四七六號裁定應執行有期徒刑
    三年二月，並於八十三年六月二十日入監執行，嗣於八十四年十月三十日假釋付
    保護管束，於八十六年六月十四日假釋期滿，未經撤銷假釋，其未執行之刑，以
    已執行論，仍不知悔改。其竟基於轉讓第一級毒品海洛因（下稱「海洛因」）之
    犯意，於九十年十二月二十六日下午四時許，將其駕駛之車牌號碼ＣＲ—九七七
    八號自用小客車停放在桃園縣八德市○○路七七二巷口之產業道路旁，並將其所
    有之海洛因無償提供予斯時同在車上之甲○○、乙○○及丙○○三人施用，為警
    當場查獲，並扣得丁○○放置於香菸盒內之海洛因乙包（驗餘淨重一點八五公克
    ）、注射針筒三支等物，而悉上情。
二、案經桃園縣警察局八德分局報請臺灣桃園地方法院檢察署檢察官偵查起訴。
    理  由
壹、有罪部分：
一、訊據被告丁○○矢口否認有何右揭轉讓第一級毒品海洛因予證人即共同被告甲○○、證人乙○○及丙○○之犯行，辯稱：扣案海洛因係渠等四人共同出錢購買的
    ，剛好在其車上施用，就被警察查獲，其並未拿海洛因予證人甲○○、乙○○及
    丙○○施用云云。經查：
（一）被告丁○○確有提供海洛因予證人甲○○、乙○○及丙○○三人吸用乙節，業
      據證人甲○○、乙○○及丙○○三人迭於警詢、偵查中及本院調查中證述綦詳
      ，核與被告丁○○於警詢中所供：「海洛因是我所有。我在九十年十二月二十
      六日下午二時，在中壢市○○路旁，向一名綽號『阿猴』的人所購買，我花了
      新台幣八千元購買，都是那名綽號『阿猴』的人主動聯絡我，所以我不曉得聯
      絡方法。」等語，及其於偵查中所供：「（問：海洛因何來？）用八千元向『
      阿猴』買的。」、「（問：在你身上查獲的香菸盒內的二公克海洛因是你的？
      ）是的，是向『阿猴』買的。」等語相符。
（二）就當天為何會與被告丁○○同車施用海洛因乙節詢之證人甲○○、乙○○及丙○○三人，證人甲○○證稱：「（問：當天你為何會與被告丁○○、證人丙○○、證人乙○○在一起？）當時是丁○○與我電話聯絡，要我到約定地點（即
      被查獲地點）碰面，他沒有跟我說清楚有什麼事情，到現場後我才知道是要一
      起施用海洛英。」、「（問：何時與另外三人碰面？在何處碰面？何時到丁○○的車上？為何去找丁○○？）我與乙○○、丙○○三人一起去找丁○○。我
      們在被查獲地點找他。我們去找他施用毒品。」、「（問：何時告訴你去找被
      告丁○○有毒品可以施用？）去找他時純粹是去找被告顧聊天，乙○○及丙○○二人也說要去找他。」等語，互核相符。
（三）次就是否共同出資購買扣案毒品施用乙節詢之證人甲○○、乙○○及丙○○三
      人，證人甲○○先於九十一年七月十八日庭訊中證稱：「（問：丁○○當天給
      你們施用的海洛因是哪裡來的？）我不知道。」等語，復於同年十二月二日庭
      訊中證稱：「（問：查獲時有無施用海洛英？施用的海洛英是何來？）有。是
      車上的即警員查到的那一包，我不知道那包毒品何來。」、「（問：何人讓你
      拿查扣的那包毒品施用？）丁○○。」等語；證人乙○○於同年七月十八日庭
      訊中證稱：「（問：當天預備施用的海洛因是何人給你的？）丁○○。」等語
      ；證人丙○○先於同年七月二十九日庭訊中證稱：「（問：有無與丁○○、甲○○、乙○○三人去龍岡買藥—按指海洛因—？）沒有。我沒有去龍岡。」等
      語，復於同年九月九日庭訊中證稱：「（問：與在庭被告、證人被查獲那次在
      車上做什麼？）那次是被告丁○○開車，證人乙○○、被告甲○○在施用毒品
      ，他們有要拿一個裝毒品的注射針筒給我使用，那是丁○○拿出來請我施用的
      ，但我還沒有施用毒品，警察就來了，我就趕快逃跑。我不曉得之後其他三人
      發生何事。」、「（問：被查獲那次毒品是不是你們四人一起出錢買的？）我
      沒有出錢。」、「（問：被查獲那次施用海洛英是用何種方式吸食？其他人是
      用何種方式施用？）用針筒。但我也有抽到一支含有海洛英的香煙，該香煙是
      在車上拿到的。」等語明確，互核相符，足堪採信。至證人甲○○、乙○○二
      人嗣於本院調查中改稱：扣案毒品係渠等共同出資購買云云，乃屬事後維護矯
      飾之詞，尚無可採，是本院認證人甲○○、乙○○二人之證述，仍以渠等於警
      詢、偵查中及本院前開庭訊中所述情節為可採。
（四）綜上所述，證人甲○○、乙○○、丙○○三人前開所述，均互核相符，亦核與
      渠等於警詢及偵查中之證述相符，並據被告丁○○於警詢、偵查中供認不諱，
      且警員所查扣得之海洛因係自被告丁○○所駕駛之前開車輛內扣得乙節，亦據
      證人即查獲警員柯黔譯、黃志明二人於本院調查中證述屬實，並有被告丁○○
      、證人甲○○及乙○○三人用以施用海洛因之注射針筒三支（內已注入摻水之
      海洛因）扣案可佐，被告丁○○事後翻異，空言卸責，其前開辯解，委無足採
      。是本件事證明確，被告丁○○之犯行已堪認定，應予依法論科。
二、核被告丁○○所為，係犯毒品危害防制條例第八條第一項之轉讓第一級毒品海洛
    因罪。至被告丁○○持有海洛因之低度行為，已為其後轉讓海洛因與證人甲○○
    、乙○○及丙○○三人之高度行為所吸收，不另論罪。被告以一次轉讓行為同時
    將海洛因免費無償提供予證人甲○○、乙○○及丙○○三人施用，係一行為觸犯
    數罪名，屬想像競合，應依刑法第五十五條規定從一重之毒品危害防制條例第八
    條第一項之轉讓第一級毒品海洛因罪處斷。另被告丁○○前曾於八十二年間因違
    反麻醉藥品管理條例及槍砲彈藥刀械管制條例等案件，經本院以八十二年度訴字
    第一０七七號判決判處應執行有期徒刑五年五月，上訴後，經臺灣高等法院以八
    十二年度上訴字第六五四八號判決就違反麻醉藥品管理條例部分各判處有期徒刑
    三年、四月，就違反槍砲彈藥刀械管制條例部分判處無罪，而於八十三年一月十
    七日確定，前揭二罪刑經臺灣高等法院於八十三年三月十五日以八十三年度聲字
    第四七六號裁定應執行有期徒刑三年二月，並於八十三年六月二十日入監執行，
    嗣於八十四年十月三十日假釋付保護管束，於八十六年六月十四日假釋期滿，未
    經撤銷假釋，其未執行之刑，以已執行論等情，有臺灣桃園地方法院檢察署刑案
    資料查註紀錄表及臺灣高等法院被告全國前案紀錄表各乙份在卷可稽，其於受有
    期徒刑執行完畢後，五年內再犯本件有期徒刑以上刑之罪者，為累犯，應依刑法
    第四十七條規定，加重其刑。爰審酌被告丁○○犯罪之動機、目的、手段、被告
    之品行、智識程度、犯罪所造成之損害及被告犯罪後之態度等一切情狀，量處如
    主文所示之刑，以資懲儆。
三、扣案之海洛因一包（毛重二公克），固屬查獲之第一級毒品，惟被告丁○○轉讓
    予證人甲○○、乙○○及丙○○之海洛因，業經證人甲○○、乙○○及丙○○摻
    水置入扣案注射針筒中施打（證人丙○○使用之注射針筒遭其丟棄，故未扣案）
    ，是被告丁○○之轉讓行為已經結束，則扣案之海洛因一包，僅屬被告丁○○一
    人所有之物，且被告丁○○嗣後亦因前開施用毒品犯行，經本院於九十年十二月
    二十七日以九十年度毒聲字第五一一五號裁定送觀察勒戒，認有繼續施用傾向，
    再經本院於九十一年一月二十二日以九十一年度毒聲字第一九三號裁定令入戒治
    處所施以強制戒治一年，嗣經裁定停止戒治交付保護管束期滿，由臺灣桃園地方
    法院檢察署檢察官以九十二年度戒偵字第五四號為不起訴處分確定，是以，扣案
    海洛因一包，亦為被告丁○○供前開施用毒品犯行所用之物，允宜由公訴人另行
    聲請沒收銷燬才是，本院爰不併為沒收銷燬之諭知。另扣案之注射針筒三支，分
    別係被告丁○○、證人甲○○及乙○○三人為警查獲前供施用海洛因之物，核與
    被告丁○○右揭轉讓海洛因之犯行，無直接之關聯性，本院亦無從併為沒收之諭
    知，均附此敘明。
貳、無罪部分：
一、公訴意旨另略以：被告甲○○於九十年十二月十二日某時，在桃園縣蘆竹鄉○○
    村○鄰○○路一六八號證人乙○○住處，免費轉讓第一級毒品海洛因予證人乙○○非法施用，因認被告甲○○亦涉犯毒品危害防制條例第八條第一項之轉讓第一
    級毒品海洛因罪嫌。
二、公訴人認被告涉有前揭轉讓毒品罪嫌，無非係以證人即同時為警查獲之乙○○之
    供述，為其主要論據。按犯罪事實應依證據認定之，無證據不得推定其犯罪事實
    ，又不能證明被告犯罪者，應諭知無罪之判決，刑事訴訟法第一百五十四條、第
    三百零一條第一項分別定有明文。又事實之認定，應憑證據，如未能發現相當證
    據，或證據不足以證明，自不能以推測或擬制之方法，為裁判基礎；再認定犯罪
    事實所憑之證據，雖不以直接證據為限，間接證據亦包括在內，然無論直接或間
    接證據，其為訴訟上之證明，須於通常一般之人均不致於有所懷疑，而得確信其
    為真實之程度者，始得據之為有罪之認定，倘其證明尚未達到此一程度，而有合
    理性懷疑之存在時，即無從為有罪之認定，有最高法院四十年台上字第八六號、
    七十六年台上字第四九八六號判例可資參照。且認定犯罪事實應依證據，故被告
    否認犯罪事實所持之辯解，縱屬不能成立，仍非有積極證據足以證明其犯罪行為
    ，不能遽為有罪之認定，復有最高法院三十年上字第一八三一號判例足參。末按
    共同被告不利於己之陳述，固得採為其他共同被告犯罪之證據，惟此項不利之陳
    述，須無疵瑕可指，而就其他方面調查，又與事實相符合者，始得採為其他共同
    被告犯罪事實之認定。最高法院四十六年台上字第四一九號判例意旨可供參照。
三、訊據被告甲○○堅決否認有何轉讓毒品之犯行，辯稱：其並未免費提供海洛因予
    證人乙○○等語。經查：證人乙○○固於警詢中及本院九十一年七月十八日庭訊
    中供稱：其在九十年十二月十二日左右，亦曾與被告甲○○在其住處內施打過海
    洛因，毒品是被告甲○○提供的等語在卷，惟證人乙○○其後於本院調查中則否
    認前情，供稱：「（問：前次訊問中陳述甲○○有提供毒品給你施用，是否實在
    ？）那是我太緊張了才這麼說。」、「（問：為何在警訊中也這麼說？）也是我
    太緊張了。」等語明確，顯見證人乙○○對被告甲○○是否有轉讓海洛因予其乙
    節，前後所供不一，顯有瑕疵，乃不足採，此外，本院並未查得有何積極足資證
    明被告甲○○有轉讓海洛因予證人乙○○施用之犯罪事實存在，自無從僅憑證人
    乙○○所為對被告甲○○不利之供述，即遽認被告甲○○涉有毒品危害防制條例
    第八條第一項之轉讓第一級毒品海洛因罪嫌。此外，復查無其他積極證據足認被
    告甲○○有何公訴人所指犯行，是不能證明被告甲○○犯罪，自應為被告甲○○
    無罪之諭知。
據上論斷，應依刑事訴訟法第二百九十九條第一項前段、第三百零一條第一項，毒品
危害防制條例第八條第一項，刑法第十一條前段、第五十五條、第四十七條，判決如
主文。
本案經檢察官邱曉華到庭執行職務。
中      華      民      國    九十二    年      四      月      九      日
                                  臺灣桃園地方法院刑事第一庭
                                  審判長法  官  吳  爭  奇
                                        法  官  曾  雨  明
                                        法  官  胡  芷  瑜
右正本證明與原本無異。
如不服本判決，應於判決送達後十日內向本院提出上訴狀 (應附繕本)，上訴於臺灣
高等法院。
                                        書記官  劉  晨  輝
中      華      民      國    九十二    年      四      月     十四     日
附論罪科刑依據之法條
毒品危害防制條例第八條
轉讓第一級毒品者，處一年以上七年以下有期徒刑，得併科新台幣一百萬
元以下罰金。
轉讓第二級毒品者，處六月以上五年以下有期徒刑，得併科新台幣七十萬
元以下罰金。
轉讓第三級毒品者，處三年以下有期徒刑，得併科新台幣三十萬元以下罰
金。
前三項之未遂犯罰之。


司法院資訊處製作；財團法人民間司法改革基金會備份。
